【裁判字號】    99,附民緝,57
【裁判日期】    990924
【裁判案由】    詐欺
【裁判全文】
臺灣高雄地方法院刑事附帶民事訴訟判決
原      告  乙○○
被      告  甲○○
上列被告因詐欺案件（本院98年度易字第73號、99年度易緝字第
134 號、99年度簡字第1335號），經原告提起附帶民事訴訟，請
求損害賠償，本院判決如下：
    主      文
原告之訴駁回。
    事實及理由
一、原告（本院98年度易字第73號刑事判決附表一編號24號之被
    害人）起訴主張：被告甲○○係詐欺集團成員，於民國97年
    3 月17日上午11時許，訛稱「援交」等名目詐騙原告，致使
    原告陷於錯誤，依詐欺集團指示，於當日下午前往華南銀行
    蘆洲分行，總計將新臺幣（下同）34萬元分數次匯入華南銀
    行蘆竹分行000000000000000 號、合作金庫迴龍分行000000
    0000000000號、彰化銀行樹林分行00000000000000000 號帳
    戶之犯罪事實，業經檢察官提起公訴，並由本院審理，爰依
    侵權行為之法律關係，提起本件刑事附帶民事訴訟，請求被
    告賠償原告所受損害等語。並聲明：被告應給付原告34萬元
    。
二、被告未提出答辯。
三、按因犯罪而受損害之人，於刑事訴訟程序得附帶提起民事訴
    訟，對於被告及依民法負賠償責任之人，請求回復其損害，
    刑事訴訟法第487 條第1 項定有明文，是若非被告犯罪之被
    害人，不得於刑事訴訟程序附帶提起民事訴訟。又法院認原
    告之訴不合法或無理由者，應以判決駁回之，刑事訴訟法第
    502 條第1 項亦定有明文。查本件被告被訴幫助詐欺取財案
    件，固經被告自白犯罪，經本院合議庭裁定改依簡易判決處
    刑程序，由受命法官逕以99年度簡字第1335號判處被告罪刑
    在案，惟原告受詐騙一事與被告無涉，詐欺集團用以詐騙原
    告所使用之帳戶、行動電話亦非被告提供等節，有本院98年
    度易字第73號、99年度簡字第1335號判決可憑，是原告並非
    因被告犯罪而受損害之人，其對被告提起附帶民事訴訟，於
    法尚有未合，自應予以駁回。
四、本院受理原告提起附帶民事訴訟之其餘被告王鳴煌部分，俟
    刑事部分結案時再行審結，併此敘明。
五、依刑事訴訟法第502 條第1 項，判決如主文。
中    華    民    國    99    年    9     月    24    日
                  高雄簡易庭   法  官    李俊霖
以上正本證明與原本無異。
如不服本判決應於收受本判決後10日內向本院提出上訴書狀，並
應敘述具體理由，如未敘述上訴理由者，應於上訴期間屆滿後20
日內補提理由書狀於本院（均須按他造當事人之人數附繕本）「
切勿逕送上級法院」。
中    華    民    國    99    年    9     月    24    日
                               書記官    武凱葳

司法院資訊處製作；財團法人民間司法改革基金會備份。
